臺灣士林地方法院民事判決
111年度訴字第568號
原      告  陳正倫  
訴訟代理人  黃俊六律師(法扶律師)
被      告  吳書涵  
上列當事人間請求損害賠償事件，原告提起刑事附帶民事訴訟，
經本院刑事庭裁定移送前來(110年度附民字第341號)，本院於民
國111年10月26日言詞辯論終結，判決如下：
    主  文
被告應給付原告新臺幣壹拾伍萬零陸佰元，及自民國一一○年五
月二十六日起至清償日止，按週年利率百分之五計算之利息。
原告其餘之訴駁回。
本判決原告勝訴部分得假執行。但被告如以新臺幣壹拾伍萬零陸
佰元為原告預供擔保，得免為假執行。
原告其餘假執行之聲請駁回。
    事  實  及  理  由
一、原告主張：
　㈠被告前於民國110年2月3日毆打其同居女友即訴外人胡樂鑫(
    下稱胡樂鑫)，於同年月14委由綽號「阿宏」之成年男子，
    與胡樂鑫以新臺幣(下同)5,000元成立和解(下稱系爭和解)
    ，由胡樂鑫撤回對被告之傷害告訴，經本院刑事庭於110年3
    月16日以110年度訴字第134號判決公訴不受理在案。惟事後
    胡樂鑫對於僅收到5,000元之賠償金感到不滿，故於110年2
    月22日去電請原告幫忙再與被告商談賠償金額。原告乃尋求
    友人林○○、彭○○一同前往，於翌(23)日凌晨12時35分許，抵
    達被告位於新北市○○區○○路0段000巷0號1樓住處。過程中雙
    方針對系爭和解之金額發生爭執，被告因不滿林○○、彭○○與
    原告要求其簽立和解書並賠償50萬元，因此情緒失控(被告
    因長期施用屬於中樞神經興奮劑之安非他命類毒品引發精神
    病症及思覺失調症，對於日常生活發生事件，自認對其不利
    時，於情緒波動下，常採取暴力方式反應)，於同日凌晨1時
    許，取出其所有之生魚片刀1把，朝彭○○、林○○及原告等人
    揮砍攻擊，其中林○○因左側胸部心臟遭刺傷，而出血死亡；
    彭○○受有雙側胸腔及左側腹部穿刺傷併血胸等傷害；原告則
    受有右手開放性傷口合併神經、肌腱斷裂之傷害(下稱系爭
    傷害)。
  ㈡原告因受被告持刀攻擊受有系爭傷害，支出醫藥費600 元；
　　術後經醫囑合計宜休養6個月(110年2月24日至8月24日)，休
    養期間不能工作完喪失勞動能力，原告受傷前任職於卓依有
    限公司，每月薪資所得3萬元，是原告受有合計18萬元之勞
    動力損失；原告因系爭傷害，右手手腕產生無力感，無法握
    物，有後續治療復健之必要，預估需支出復健治療手術費用
    10萬元，又原告身心受創嚴重，受有相當之精神上痛苦，故
    請求被告給付非財產上損害60萬元。為此依民法第184條第1
    項前段、第193條第1項、第195條第1項規定提起本訴等語，
    並聲明：⒈被告應給付原告88萬600元，及自起訴狀繕本送達
    翌日起至清償日止，按週年利率百分之五計算之利息。⒉願
    供擔保請准宣告假執行。
二、被告則以：對於本件事發、時間、地點、經過及原告主張醫
    療費用600元部分無意見，針對原告請求工作損失18萬元、
    慰撫金60萬元及後續治療手術費用10萬元部分，均認原告之
    請求金額過高等語資為抗辯。並聲明：㈠原告之訴及假執行
    之聲請均駁回。㈡如受不利判決，願供擔保請准宣告免為假
    執行。
三、本院之判斷：　　
　㈠原告主張於110年2月23日凌晨被告位於新北市汐止區水源路
    住處，兩造因發生爭執，被告持生魚片刀1把朝原告揮砍攻
    擊，致原告受有系爭傷害等情，為被告所不爭執，原告此部
    分主張應堪信為真實。
　㈡按因故意或過失，不法侵害他人之權利者，負損害賠償責任
    。不法侵害他人之身體或健康者，對於被害人因此喪失或減
    少勞動能力或增加生活上之需要時，應負損害賠償責任；不
    法侵害他人身體、健康、名譽、自由、信用、隱私、貞操或
    不法侵害其他人格法益而情節重大者，被害人雖非財產上之
    損害，亦得請求賠償相當之金額。民法第184條第1項前段、
    第193條第1項、第195條第1項分別定有明文。被告所為前開
    行為致原告受有系爭傷害，依上開法條規定，被告自應負侵
    權行為賠償責任。
　㈢就原告請求之各項損害賠償，茲審酌如下：
　⒈醫療費用：
　　原告主張醫療費用600元，此部分為被告所不爭執（見本院
    卷第46頁筆錄），原告此部分應予准許。
　⒉不能工作損失：
　⑴原告主張於事發前任職卓依有限公司，每月薪資3萬元，因系
    爭傷害致6個月無法工作，受有18萬元之薪資損失云云。依
    原告所提三軍總醫院110年4月27日診斷證明書醫師囑言所載
    ：「宜休養三個月、無法工作及門診追蹤複查；建議後續復
    健治療」（110年度附民字第341號卷【下稱附民卷】第17頁
    ），而認原告傷後於110年4月27日就診當下之傷勢評估，仍
    有休養3個月而無法工作，依此計算，原告於110年7月27日
    以前應有因系爭傷害不能工作之情形。
　⑵原告雖主張於事發前任職卓依有限公司，惟經本院函詢卓依
    有限公司關於原告任職期間與薪資數額，該公司均未回覆。
    再依卷附原告之稅務電子閘門財產調件明細表（外放資料）
    ，原告於108、109年各有自卓依有限公司領取薪資資料，但
    於110年即無自卓依有限公司領取薪資紀錄。再經本院諭知
    原告提出相關受領薪資證據，原告僅提出109年度各類所得
    扣繳暨免扣繳憑單、109年度綜合所得稅各類所得資料清單
    （本院卷第131、133頁）。從原告之所得資料判斷，原告於
    本次傷害事件發生前即110年有無繼續任職卓依有限公司，
    此部分無法證明。故原告主張其因系爭傷害無法工作致受有
    薪資損失一節，並不足採。
　⒊後續復健治療及手術預估費用：
　　原告雖提出臺北市長期照顧需要評估結果通知單，依該通知
    單所載長照給付額度服務每月給付1萬3,460元，以6個月計
    算共8萬760元等語。但依上開三軍總醫院110年4月27日診斷
    證明書醫師囑言所載原告宜再休養三個月，關於休養期間有
    無支出其他復健費用及手術費用，未據原告提出相關醫療單
    據佐證，原告此部分主張並無依據。
　⒋按精神慰撫金之賠償須以人格權遭遇侵害，使精神上受有痛
    苦為必要，其核給之標準固與財產上損害之計算不同，然非
    不可斟酌雙方身分資力與加害程度，及其他各種情形核定相
    當之數額（最高法院51年台上字第223號判例意旨參照）。
    原告因本事件受有傷害外，其精神上亦受有相當之痛苦，原
    告自陳為大學四年級學生，現在漢堡店打工，月薪約3萬元
    ，名下無任何不動產；被告自陳為國中肄業，於入監前以打
    工為業，名下並無任何不動產、投資（見本院卷第83頁民事
    陳報狀、第47頁筆錄），並有兩造之稅務電子閘門財產所得
    調件明細表在卷可參。考量本件事實發生經過、原告所受之
    傷勢與精神上所受痛苦等一切情狀，認原告請求以15萬元為
    適當，逾此範圍之請求，則無理由。
　⒌以上，原告得請求之損害賠償數額總計15萬600元（600+1500
    00）。
　㈣按給付無確定期限者，債務人於債權人得請求給付時，經其
    催告而未為給付，自受催告時起，負遲延責任；其經債權人
    起訴而送達訴狀，或依督促程序送達支付命令，或為其他相
    類之行為者，與催告有同一之效力；遲延之債務，以支付金
    錢為標的者，債權人得請求依法定利率計算之遲延利息；應
    付利息之債務，其利率未經約定，亦無法律可據者，週年利
    率為百分之五。民法第229條第2項、第233條第1項前段及第
    203條分別定有明文。本件原告請求被告給付一定之金錢，
    屬以支付金錢為標的，依上開規定，原告請求被告給付自起
    訴狀繕本送達即110年5月25日（見附民卷第21頁送達證書）
    翌日起，按週年利率百分之五計算之遲延利息，為有理由。
四、綜上所述，原告基於侵權行為法律關係，請求被告給付15萬
    600元，及自110年5月26日起至清償日止，按週年利率百分
    之五計算之利息，為有理由，應予准許。至原告逾上開範圍
    之請求，則無理由，應予駁回。
五、兩造均陳明願供擔保，請准宣告假執行及免為假執行。就原
    告勝訴部分，乃所命給付金額未逾50萬元之判決，依民事訴
    訟法第389條第1項第5款規定，應依職權宣告假執行，原告
    請求供擔保宣告假執行，核無必要，本院並定被告以相當金
    額供擔保後，得免為假執行；至原告敗訴部分，其假執行之
    聲請因失所附麗，應併予駁回之。
六、本件事證已臻明確，兩造其餘之攻擊或防禦方法及證據，經
    本院斟酌後，認為均不足以影響本判決之結果，自無一一詳
    予論駁之必要，併此敘明。
七、本件損害賠償事件乃刑事附帶民事訴訟，由刑事庭移送前來
    ，迄本院言詞辯論終結為止，當事人並無任何裁判費或其他
    訴訟費用之支出，自無諭知訴訟費用負擔之必要，附此敘明
    。
八、據上論結，原告之訴為一部有理由、一部無理由，依民事訴
    訟法第389條第1項第5款、第392條第2項，判決如主文。
中　　華　　民　　國　　111 　年　　11　　月　　16　　日
                          民事第二庭
                              法  官  辜  漢  忠  
以上正本係照原本作成。
如對本判決上訴，應於判決送達後20日內向本院提出上訴狀，若
委任律師提起上訴者，應一併繳納上訴審裁判費，否則本院得不
命補正逕行駁回上訴。
中　　華　　民　　國　　111 　年　　11　　月　　16　　日
                              書記官  潘  盈  筠